【裁判字號】    99,裁,52
【裁判日期】    990114
【裁判案由】    營利事業所得稅
【裁判全文】
最  高  行  政  法  院  裁  定
                                        99年度裁字第52號
上  訴  人  南臣塑膠工業股份有限公司
代  表  人  甲○○
被 上訴 人  財政部臺灣省南區國稅局
代  表  人  乙○○
上列當事人間營利事業所得稅事件，上訴人對於中華民國98年9
月14日高雄高等行政法院98年度訴字第364號判決，提起上訴，
本院裁定如下：
    主  文
上訴駁回。
上訴審訴訟費用由上訴人負擔。
    理  由
一、按對於高等行政法院判決之上訴，非以其違背法令為理由，
    不得為之，行政訴訟法第242條定有明文。依同法第243條第
    1項規定，判決不適用法規或適用不當者，為違背法令；而
    判決有同條第2項所列各款情形之一者，為當然違背法令。
    是當事人對於高等行政法院判決上訴，如依行政訴訟法第24
    3條第1項規定，以高等行政法院判決有不適用法規或適用不
    當為理由時，其上訴狀或理由書應有具體之指摘，並揭示該
    法規之條項或其內容；若係成文法以外之法則，應揭示該法
    則之旨趣；倘為司法院解釋或本院之判例，則應揭示該判解
    之字號或其內容。如以行政訴訟法第243條第2項所列各款情
    形為理由時，其上訴狀或理由書，應揭示合於該條項各款之
    事實。上訴狀或理由書如未依此項方法表明，或其所表明者
    與上開法條規定不合時，即難認為已對高等行政法院判決之
    如何違背法令有具體之指摘，其上訴自難認為合法。
二、本件上訴人民國94年度營利事業所得稅結算申報，列報非營
    業損失及費用-利息支出新臺幣(下同)6,561,564元，被上訴
    人初查除剔除非屬94年度之費用計18,075元外，另查獲上訴
    人88年底帳列預付購置設備款33,502,227元，為上訴人向甲
    ○○（即上訴人代表人）購入其所有嘉義縣中埔鄉○○段司
    公廓小段186-9及186-147地號（地籍重測改編為嘉義縣中埔
    鄉○○段1489及1542地號）土地之預付款，嗣於92年12月31
    日另帳列支付上開土地款69,247,773元，合計102,750,000
    元，於92年12月31日帳列為土地，惟迄未移轉登記過戶，上
    訴人上開款項顯遭挪用或無償貸與股東，乃依營利事業所得
    稅查核準則（下稱查核準則）第97條第11款規定，按加權平
    均借款利率4.18﹪，設算利息3,819,749元（加權平均貸出
    款本金91,381,570元×4.18%），自本期申報之利息支出項
    下減除，核定本期利息支出為2,723,740元。上訴人不服，
    就設算利息部分申請復查，未獲變更，提起訴願及行政訴訟
    ，均遭駁回，遂提起本件上訴。
三、本件上訴人對於高雄高等行政法院判決上訴，主張：行為時
    查核準則第36條之1第2項設算利息之規定，業經司法院釋字
    第650號解釋為違憲，則被上訴人援引查核準則第97條第11
    款規定設算利息，亦屬違憲，應不得適用，否則即為差別待
    遇，有違平等原則。且公司資金遭股東或他人挪用或借用，
    本質上乃公司治理監督問題，應由公司法令予以規範，在營
    所稅額沒有被短漏的可能性之下，顯然不宜由所得稅法的特
    別規定予以規範，否則有違不當連結禁止原則等語。惟按本
    件上訴人一方面借入款項支付利息，一方面貸出款項並不收
    取利息，則其借款實難全部認定為營業上所必要，蓋既有多
    餘之款項可無息貸予他人，則當初即可減少借款，或將該筆
    款項充作營業上使用，或用以償還借款，而無另行舉債而支
    付利息或利差之必要，與司法院釋字第650號解釋有關查核
    準則第36條之1第2項規定單純設算收入（擬制收入）之情形
    並不同，業據原審論述綦詳，至於公司法是否對上述不合營
    業目的之資金運用行為予以規範，係立法裁量之問題，上訴
    理由就原審所為論斷，泛言其論斷違誤，而非具體表明合於
    不適用法規、適用法規不當、或行政訴訟法第243條第2項所
    列各款之情形，難認對原判決之如何違背法令已有具體之指
    摘。依首開規定及說明，應認其上訴為不合法。
四、據上論結，本件上訴為不合法。依行政訴訟法第249條第1項
    前段、第104條、民事訴訟法第95條、第78條，裁定如主文
    。
中    華    民    國    99    年    1     月    14    日
                    最高行政法院第七庭
                        審判長法官  藍  獻  林
                              法官  胡  方  新
                              法官  廖  宏  明
                              法官  張  瓊  文
                              法官  姜  素  娥
以  上  正  本  證  明  與  原  本  無  異
中    華    民    國    99    年    1     月    14    日
                              書記官  阮  思  瑩


司法院資訊處製作；財團法人民間司法改革基金會備份。
